臺灣高等法院刑事裁定                  100年度抗字第960號
抗  告  人
即  被  告  周佳怡
具  保  人  周佳如
上列抗告人因沒入保證金案件，不服臺灣板橋地方法院100 年度
聲字第3222號，中華民國100年7月14日裁定，提起抗告，本院裁
定如下：
    主  文
原裁定撤銷，發回臺灣板橋地方法院。
    理  由
一、聲請意旨略以：具保人因被告犯違背安全駕駛致交通危險罪
    案件，經依臺灣板橋地方法院檢察署檢察官指定之保證金額
    新臺幣（下同）1 萬元，提出現金具保在案，而將被告釋放
    ，茲因被告逃匿，依刑事訴訟法第118 條之規定，應沒入具
    保人繳納之保證金，爰依同法第121條第1項規定，聲請裁定
    沒入具保人繳納之保證金等語。
二、原裁定意旨略以：被告經臺灣板橋地方法院檢察署檢察官依
    其住所傳喚，並派警拘提，均未到案執行，臺灣板橋地方法
    院檢察署檢察官並依具保人之住所與居所發函通知具保人偕
    同被告遵期到案接受執行，惟具保人仍未偕同被告到案執行
    等情，有執行傳票送達證書、拘票、報告書及通知具保人之
    送達證書等資料附卷可稽，而被告並未在監執行或受羈押，
    亦有臺灣高等法院在監在押全國紀錄表1 份在卷足參，堪認
    被告業已逃匿，依法應將具保人原繳納之保證金沒入等語。
三、抗告意旨略以：抗告人已於民國（下同）100年7月25日繳納
    所有之罰金，已執行完畢，有繳納之收據可稽，爰請重新裁
    定云云。
四、經查，本件被告周佳怡因犯違背安全駕駛致交通危險罪，經
    原審以100年度交簡字第293號判處罰金7 萬元確定，有該原
    審判決可稽。觀之本案卷證，被告於臺灣板橋地方法院檢察
    署執行時，執行傳票於100年3月3 日寄存送達被告之住所，
    該署並於100年3月1 日通知具保人通知或帶同被告於100年3
    月24日到案接受執行，有上開送達證書及該署通知各1 份在
    卷足參（見執行卷第7、14至17頁），而被告已於100年3月2
    4日到案繳納分期付款之罰金1萬5 千元，有被告所提出之抗
    告狀附件之臺灣板橋地方法院檢察署自行收納款項收據在卷
    可稽（見本院卷第6 頁），則具保人似無未遵期通知或帶同
    被告到案執行之情，嗣被告於100年4月29日再次繳納分期付
    款之罰金1萬5千元後（見本院卷第7 頁），臺灣板橋地方法
    院檢察署以被告已繳罰金3萬元，尚餘罰金4萬元待執行為由
    ，於100年6月9 日核發拘票派警前往被告之住所拘提未獲，
    該署即於100年7月5日以100年執聲沒字第338 號聲請原審沒
    入具保人繳納之保證金，有上開拘票、拘提未獲之執行報告
    書及該署之聲請書各1份在卷可按（見執行卷第1、12至13頁
    ）。則本件似無原裁定所指被告經傳拘未到，經通知具保人
    亦未遵期通知或帶同被告到案之情，而被告經臺灣板橋地方
    法院檢察署於100年6月9 日拘提未到後，於未通知具保人前
    ，是否即可認被告業已逃匿，非無疑義，此部分攸關具保人
    之具保金是否沒入，自應詳予調查審認，原審疏未查明，逕
    認被告傳拘未到，具保人亦未偕同被告到案執行，以被告業
    已逃匿，因而裁定將具保人原繳納之保證金沒入，是否允當
    ，尚非無再予詳查之餘地。抗告意旨雖未指摘及此，惟原裁
    定既有此部分疏誤，自應由本院將之撤銷，發回原審法院查
    明後更為適法之裁定。
據上論斷，依刑事訴訟法第413 條，裁定如主文。
中    華    民    國   100    年    8     月    31    日
                  刑事第三庭  審判長法  官  陳博志
                                    法  官  許文章
                                    法  官  劉興浪
以上正本證明與原本無異。
不得再抗告。
                                    書記官  王詩涵
中    華    民    國   100    年    8     月    31    日